臺灣高等法院刑事裁定
111年度抗字第1026號
抗 告 人即  
聲明異議人  張淑晶


                    （現在法務部○○○○○○○○○執行                      中）
上列抗告人即聲明異議人因聲明異議案件，不服臺灣新北地方法
院111年度聲字第1244號，中華民國111年5月31日裁定，提起抗
告，本院裁定如下：
    主  文
抗告駁回。                                             
    理  由
一、原裁定意旨略以：抗告人即聲明異議人張淑晶對本院108年
    度上訴字第2796號判決不服提起上訴後，經最高法院於民國
    111年4月7日以111年度台上字第1323號判決上訴駁回在案，
    因該案件已不得上訴，故該刑事判決業於同日確定在案。又
    最高法院於上開刑事判決確定後，於同年月13日將全卷卷宗
    發送最高檢察署層轉執行，最高檢察署則於同日將全卷卷宗
    函送臺灣高等檢察署，臺灣高等檢察署於同年月15日復將全
    卷卷宗函送臺灣新北地方檢察署（下稱新北地檢署）執行，
    此有最高檢察署111年4月13日台仁111執他1480字第1119905
    0791號函、臺灣高等檢察署111年4月15日檢紀崗111執發189
    6字第1119023807號函（稿）等件在卷可稽。而新北地檢署
    檢察官則於同年月14日即依「檢查案件編號計數分案報結實
    施要點」，於收受卷宗前先以111年度執字第3509號執行案
    件分案執行乙節，有簽呈1紙存卷可查，而檢察官於分案後
    即製作執行指揮書，並於111年4月15日交付予法務部○○○○○○
    ○○○（下稱桃園女監）及抗告人收受，此有執行指揮書上桃
    園女監戳章印文及新北地檢署送達證書在卷可稽，並經原審
    法院調閱相關執行案卷確認無訛。從而，上述最高法院刑事
    判決既已確定在案，檢察官於該案件刑事判決確定後，依前
    揭規定分案執行，並以111年度執字第3509號執行案件核發
    執行命令指揮執行，並與新北地檢署111年度執更字第686號
    案件接續執行，難認有何違法或不當之處。至於抗告人所收
    受之執行指揮書所附確定判決是否為正本，或抗告人是否已
    經收受確定判決正本，對本案執行之合法性均不生影響。抗
    告人以上開事由指摘檢察官本件執行命令及處分違法云云，
    並無理由；而聲明異議意旨另稱抗告人有年齡96歲之癱瘓老
    父需要照顧，胞兄又對老父一再興訟等情，均與本件檢察官
    執行指揮之合法性無關，附此敘明。綜上所述，新北地檢署
    檢察官本件執行之指揮並無何違誤之處，抗告人聲明異議並
    無理由，應予駁回等語。
二、抗告意旨略以：
　㈠抗告人已於111年2月9日繳納拘役2日之罰金新臺幣2,000元，
    但更刑指揮書（新北地檢署111年度執更字第686號）於同年
    3月8日才收到。
　㈡抗告人另案聲請合併定應執行刑，於111年5月2日由臺灣高等
    檢察署檢察官轉由新北地檢署木股辦理，惟迄今已逾1個半
    月，仍未收到合併定刑之通知。抗告人之107年度執字第558
    5號、108年度執字第8417號、110年度執字第8265號及111年
    度執字第3509號案件均由新北地檢署木股執行，而111年度
    執字第3509號案件僅花2天即接續執行，111年度執更字第68
    6號花了1個月才完成，為何合併定刑之聲請卻拖延至今仍未
    完成，且抗告人先前多次向新北地檢署具狀亦未獲回覆，本
    案實有違誤。
　㈢新北地檢署110年度執字第8265號案件業經本院111年度抗字
    第744號裁定將案件發回原審法院，但抗告人之手提包及手
    機至今仍未尋獲，手機內有抗告人已故母親之錄影，彌足珍
    貴，且抗告人尚有1高齡96歲之癱瘓父親遭兄嫂逐出，抗告
    人為救父1命才一再向新北地檢署木股請求延緩執行，抗告
    人家中事由雖與執行無涉，但人命關天，且抗告人已於111
    年3月間告知醫院將於同年4月19日出監後去接父親，然新北
    地檢署木股仍於同年4月15日傳真接續執行，致抗告人無法
    見父1面、救父1命云云。
三、按受刑人或其法定代理人或配偶以檢察官執行之指揮為不當
    者，得向諭知該裁判之法院聲明異議，刑事訴訟法第484條
    定有明文。依上開規定，對於刑之執行，得聲明異議事由，
    僅限於「檢察官執行之指揮為不當」為限。該法條所稱「檢
    察官執行之指揮不當」，應指檢察官有積極執行指揮之違法
    及其執行方法有不當等情形而言（最高法院101年度台抗字
    第301號裁定意旨參照）。又按裁判除關於保安處分者外，
    於確定後執行之，但有特別規定者，不在此限；前項情形，
    檢察官於必要時，得於裁判法院送交卷宗前執行之；指揮執
    行，應以指揮書附具裁判書或筆錄之繕本或節本為之，但執
    行刑罰或保安處分以外之指揮，毋庸制作指揮書者，不在此
    限，刑事訴訟法第456條第1項前段、第458條各有明定。是
    以，科刑判決於確定後，即生執行力，與執行機關是否收受
    卷宗或執行指揮書所附確定判決是否為正本無涉。　　
四、本院查：
　㈠抗告人前因詐欺等案件，經原審法院以104年度訴字第925、1
    206號、105年度訴字第1248號判決判處罪刑（即該判決附表
    一部分，並定應執行刑為有期徒刑5年6月）及諭知無罪（即
    該判決附表二部分），檢察官及抗告人均不服而提起上訴，
    經本院以108年度上訴字第2796號判決上訴駁回，抗告人復
    提起第三審上訴，再經最高法院以111年度台上字第1323號
    判決上訴駁回而確定，前開確定判決嗣由新北地檢署以111
    年度執字第3509號案件執行有期徒刑5年6月，並與抗告人另
    案執行之新北地檢署111年度執更字第686號執行案件接續執
    行（徒刑起算日111年4月20日至116年10月19日）等節，有
    原審法院以104年度訴字第925、1206號、105年度訴字第124
    8號判決、本院108年度上訴字第2796號判決、最高法院111
    年度台上字第1323號判決及本院被告前案紀錄表各1份等在
    卷可參，此部分事實，應堪認定。
　㈡抗告人雖以抗告意旨㈡部分質疑新北地檢署111年度執字第350
    9號案件僅花2天即完成接續執行云云，惟依上開法條說明，
    新北地檢署檢察官既係依上開確定判決而為指揮執行，且科
    刑判決確定後，檢察官於必要時，依法本得於裁判法院送交
    卷宗前執行之，即難認本案檢察官執行之指揮有何違法或不
    當之處，是抗告人猶執前詞提起本件抗告，實非可採。
　㈢至抗告意旨其餘所指各節，均未就檢察官有何積極執行指揮
    之違法或其執行方法有何不當提出說明或表示不服，或漫指
    其易科罰金後方收受新北地檢署111年度執更字第686號執行
    指揮書、或質疑仍未收到聲請定應執行刑之通知、或泛稱其
    手提包、手機至今仍未尋獲、其欲出監見年邁父親云云，均
    核非聲明異議程序所得審究之事項。
  ㈣綜上所述，抗告人所犯上開詐欺等案件，業經判決確定，檢
    察官據以執行，於法有據。從而，原裁定認為檢察官執行之
    指揮書並無何違誤之處，而駁回抗告人之聲明異議，並無不
    合。抗告人猶執前詞，提起本件抗告，為無理由，應予駁回
    。
據上論斷，應依刑事訴訟法第412條，裁定如主文。　　
中　　華　　民　　國　　111 　年　　7 　　月　　28　　日
                  刑事第二十一庭審判長法　官　林怡秀
                              　　    法　官　劉元斐
                              　      法　官　蔡羽玄
以上正本證明與原本無異。
不得再抗告。
                                      書記官  陳語嫣
中　　華　　民　　國　　111 　年　　7 　　月　　29　　日